# 麻烦问下高人产成品投入再生产的处理谢谢

提问人：death1616 时间：2010-06-03 00:13:04
麻烦问下高人 产成品投入再生产的处理 谢谢产成品投入再生产确认收入吗 如果确认收入需要上税吗 如果不确认收入 怎么结转成本收入成本如何匹配 谢谢
就比如像能源生产企业自用能源等等

回答人：chenyiwei
回复 藤椅 death1616 的帖子不需确认收入和成本，直接按账面价值转入下一道工序的成本。不符合会计准则对收入确认的定义和条件。